臺灣澎湖地方法院民事判決
109年度訴字第72號
原      告  翁秀芳  

訴訟代理人  謝易澄律師
被      告  謝美懿  


上列當事人間請求損害賠償事件，本院於民國111年9月1日言詞
辯論終結，判決如下：
    主  文
原告之訴及假執行之聲請均駁回。
訴訟費用由原告負擔。
    事實及理由
一、原告主張：被告於民國107年6月20日下午2點多，因不滿原
    告對被告之女吳○○之會計指導，偕吳○○至國立馬公高中主計
    室前，挑釁正與註冊組長討論公事之原告，並於原告欲轉身
    進入主計室時，動手打原告左肩後背2下，致原告因背部劇
    烈疼痛，大聲哀喊；復於原告進入主計室後，不斷謊述原告
    威脅恐嚇吳○○，經原告請其離去，竟伸出雙手將原告推摔出
    去，並辱罵原告，致原告受有左肩後上背指甲印、紅腫及多
    處挫瘀傷、左側拇指骨裂等傷害，該傷勢造成原告長達3個
    多月右手失能、沒有感覺、無法拿起任何東西，並飽受身體
    上或心理上之極大痛苦，然被告卻毫無悔意，茲依民法第18
    4條第1項前段、第193條第1項及第195條第1項前段等規定，
    向被告請求賠償因故意傷害造成之財產上損害新臺幣(下同)
    3萬3,837元(含醫療費用、用品、診斷證明書、停車費），
    以及非財產上損害之精神慰撫金80萬元，共計83萬3,837元
    等語，並聲明：㈠被告應給付原告83萬3,837元，及自起訴狀
    繕本送達翌日起至清償日止，按週年利率百分之5計算之利
    息；㈡願供擔保請准宣告假執行。
二、被告則以：原告傷勢非被告造成，事發當天在主計室內是原
    告三番兩次故意要碰我，數次衝到我前面，一直逼近我，突
    然用他身體輕碰我，再逕自往後坐在地上，我根本沒有推原
    告，也沒有在進門時戳或拍原告的背。原告傷勢係其於107
    年6月1日在國立馬公高中畢業典禮時，不小心自舞台摔下來
    受傷。且原告對被告提出傷害告訴，業經不起訴處分、再議
    及聲請交付審判均遭駁回在案，事發時之錄音檔除無任何剪
    輯外，亦無法證明被告有無出手推倒原告。另原告事後經吳
    ○○觀察，或於同年7月14日凌晨1時許，駕駛汽車搭載其子至
    西嶼鄉外垵村購買刈包時，均行動自如，毫無身受重傷及行
    動不便的情形，與原告所自述傷勢很嚴重不同，實不合常理
    等語，資為抗辯。並聲明：㈠原告之訴駁回。㈡如受不利判決
    ，願供擔保，請准宣告免為假執行。
三、得心證之理由：
  ㈠按當事人主張有利於己之事實者，就其事實有舉證之責任，
    民事訴訟法第277條前段定有明文。原告主張被告有於上開
    時地動手打原告左肩後背2下及伸出雙手將原告推摔出去，
    致原告受有上述傷勢等情，經被告否認，則揆諸上開規定，
    自應由原告負舉證責任。　
  ㈡查原告前以被告涉及與本案同時、地及方式之傷害案件向澎
    湖地方檢察署提出刑事告訴，經該署檢察官以108年度調偵
    字第14號為不起訴處分，再議後經臺灣高等檢察署高雄檢察
    分署檢察長以109年度上聲議字第1963號為駁回聲請再議之
    處分，原告再向本院聲請交付審判，經本院刑事庭以109年
    度聲判字第6號為駁回聲請交付審判裁定確定等情，業經本
    院依職權調取上開偵查及交付審判全卷查核無訛，先予敘明
    。 
　㈢原告主張所受傷勢係遭被告於主計室外拍打及主計室內推摔
    所致云云，固提出衛生福利部澎湖醫院107年6月20日之診斷
    證明書及病歷摘要為據（見本院卷一第33至39頁），並聲請
    證人即馬公高中人事主任李○○、主計室組員何○○及被告之女
    吳○○欲證明被告有上開傷害原告之行為。查：
　⒈原告固然於107年6月20日至醫院就診時經醫師診察出受有右
    側手肘挫瘀傷、左側手部挫瘀傷、右側手部挫瘀傷、左肩上
    背挫瘀傷及右側踝部韌帶拉傷等傷勢，此有上開診斷證明書
    為證，然醫療院所出具之診斷證明書僅能證明原告在就醫時
    經醫師診斷受有診斷書上之傷勢，並無法直接證明該等傷勢
    確實係遭被告毆打、推摔所致。至於聲請人所提其他之正承
    復健科診所診斷證明書、澎湖醫院診斷證明書、徐政彥骨科
    診所診斷證明書（見本院卷一第71至83頁），因開立之日期
    均距本件案發時點甚遠，亦不能證明上開診斷證明書所載傷
    勢即為被告傷害行為所致。
　⒉又訴外人即馬公高中主計室佐理員趙○○、證人李○○、何○○及
    吳○○均係事發時間在場而親身經歷見聞當時情狀之人，其等
    於上開刑案之警詢及偵查中均證稱並未目睹被告有何上開原
    告所指傷害原告之行為等情，有警詢及偵訊筆錄附於上開偵
    查卷宗可證。且證人李○○於本院結證：當天原告從外面走進
    來，邊說要我報警，因為當時我還沒有搞清楚什麼事情。我
    沒有報警，…，原告看我沒有報警，就走回他的辦公桌那邊
    ，因為我們主計與人事都是在同一間大辦公室內。原告去他
    辦公室要請他同仁幫他打電話，我就與被告及其女兒瞭解情
    形，再一起過去原告那邊，他們進來的時候，有在講話，但
    我不知道內容。當場的人沒有肢體接觸或暴力行為，只有雙
    方講話比較大聲，原告與被告在爭執時，沒有要用身體去撞
    被告。我有看到原告往後跌倒，因為雙方是面對面站著，也
    有互相用手指著彼此，但我沒有看到原告怎麼跌倒，沒有看
    到被告雙手舉在胸前等語（見本院卷一第312至315頁）；證
    人何昱熹於本院具結證稱：我是後來才從外面進來辦公室，
    當時他們已經在辦公室了。在人事室那邊講話，但我不知道
    發生何事。他們說的話我沒有完全記住，我記得原告有過去
    打電話請員生社的經理下來，大概在我們辦公室位置前空地
    ，兩人大聲說話。說話當中，手有互指對方，但我沒有印象
    是用哪隻手。沒有看到他們有肢體接觸，沒有看到原告用身
    體去撞被告。但我有看到原告跌倒，但當時是一瞬間，速度
    很快，當時兩方就是手互指對方，我轉頭過來看到被告雙手
    手心向外擺在胸前。我不記得兩造爭吵過程中，有沒有誰一
    直在走來走去、轉頭或扭動身體或靠近又往後退這種動作，
    也不知道原告跌倒後有沒有講為什麼推我之類的話等語（見
    本院卷一第317至319頁）；證人吳○○於本院具結證稱：在走
    廊上要走進去辦公室時，原告就有動作出來想要碰我母親，
    就是整個身體要靠近我母親。我母親回他說不要碰我。原告
    反過來說我母親戳他的背。進去以後，我們就站在主計室與
    人事室中間，原告就很激動的去打電話說要報警，然後再衝
    到我母親面前，就一直用手指著我母親，並嘗試靠近我母親
    。我母親問他為什麼要靠那麼近，原告回答說我怕你耳聾、
    我怕你耳背，我怕你聽不見。接著原告就用他的身體撞我母
    親，之後就向後坐在地板上。然後前面兩位證人就有扶原告
    起來，原告起身後，就一直說我母親推他。整個在辦公室內
    爭吵過程中，我與我母親從一開始就站在那裡，沒有在辦公
    室內一直移動位置，原告則一直在辦公室內移動，爭吵過程
    中也一直靠近我們等語（見本院卷一第321至323頁），堪認
    在場之其他人均未見被告有何出手推摔原告之行為。另觀之
    馬公高中主計室辦公室之空間大小（見上開聲請交付審判判
    卷第147頁）及證人各自所述之當下站立位置，被告若真有
    之推人之舉動，在場之人並非難以目擊。再衡以證人李○○、
    何○○及訴外人趙○○均為原告之同事，事發前與被告並不相識
    ；證人吳○○雖為被告之女，並到庭為有利於被告之證述，然
    佐以其他證人既明確未見被告有何傷害行為，並考量上開證
    人於偵查中或於本院審理時經具結程序擔保其等證言之可信
    性，堪認證人李○○、何○○、吳○○及訴外人趙○○實無可能甘冒
    偽證罪責而設詞迴護被告，故原告所稱其遭被告傷害過程，
    核與訴外人趙○○、證人李○○、何○○及吳○○證述之情節迥異，
    尚難以認定被告有傷害原告之行為。
　⒊至於本案案發當天，吳○○有就兩造間之爭吵過程有進行錄音
    ，此有錄音檔在卷可參（見本院卷一證物袋），而該錄音檔
    第00：28秒至00：48秒之譯文為：「
　　翁秀芳：我對你女兒怎樣？
　　翁秀芳：來。
    謝美懿：來，妳不要碰我喔。
    翁秀芳：人事室，
    謝美懿：來來來！（啪啪)
    翁秀芳：我沒有碰你喔，
    謝美懿：來。
    翁秀芳：人事室。他進來，吔!你推我喔。
    謝美懿：我沒有推你喔。
    翁秀芳：你剛摸到我背部喔。
    吳○○：是你撞我媽。哈哈哈
    翁秀芳：他進來，你進來一直戳我。
    吳○○：兇巴巴的。
    翁秀芳：你在講。
    吳○○：你兇我媽阿。
    翁秀芳：你給我閉嘴，我兇妳媽，他先兇我，他一直指著  
            我。
    李○○：好啦！好啦！
    翁秀芳：明明你有看到她一直指著我。 
    翁秀芳：來，玉淘進來，她先指著我。 
    謝美懿：好，請他進來。 
    翁秀芳：玉淘。
    謝美懿：她真的是。
    李○○：不要為了這…個。」
　  等情（見本院卷外放之鑑定報告第21至22頁）。該部分雖經
    財團法人中華工商研究院出具鑑定報告表示：語音訊號、環
    境音底噪訊號或高頻訊號之連續性一致性與漸變性等表現呈
    現異常現象等語（見本院卷外放之鑑定報告第80頁），並提
    出「無法排除具有剪輯特徵」之鑑定結論（見本院卷外放之
    鑑定報告第82頁），然鑑定意見之所以提出上開分析，係建
    立在「假以連續發語錄製情況下，在排除錄音環境條件移動
    時」之前提下（見本院卷外放之鑑定報告第38、46頁），但
    本案兩造及吳○○發生爭吵之地點原先是在馬公高中主計室門
    口，後來才進入主計室內部等情，業經原告及上開證人證述
    明確，則由上開錄音譯文顯示原告陳述之「人事室。他進來
    」、「他進來」等語，以及錄音中有出現「（啪啪)」之類
    似門之碰撞聲等情，堪認此段錄音之時間，正好為兩造從主
    計室門外進入室內之時段，而屬錄音環境條件有所變動之情
    形，是上開鑑定之分析及結論，應與實際情況不符，而尚難
    於本案中為原告有利之認定，其內容至多可印證兩造有從主
    計室門外進入室內之事實而已。至於其他鑑定之時間區間所
    述之內容，經核均與被告是否有推原告等情無關，抑或是經
    鑑定為無異常，茲不贅述。
　㈣本院審酌上開所有事證，認原告尚未能舉證證明被告有侵權
    行為之事實存在，其主張被告應負損害賠償責任云云，應不
    可採。被告既毋庸對原告負賠償責任，自無須再探究賠償之
    範圍或數額，附此敘明。　
四、綜上所述，原告依民法第184條第1項前段、第193條第1項及
    第195條第1項前段規定，請求被告給付83萬3,837元，及自
    起訴狀繕本送達翌日起至清償日止，按週年利率百分之5計
    算之利息，為無理由，應予駁回。而原告之訴既經駁回，其
    假執行之聲請失所附麗，併予駁回。
五、本件事證已臻明確，兩造其餘攻擊防禦方法或舉證，經審酌
    後，認與判決結果不生影響，爰不逐一論列，併此敘明。
六、訴訟費用負擔之依據：民事訴訟法第78條。　　　　
中　　華　　民　　國　　111 　年　　9 　　月　　22　　日
　　　　　　　　　民事庭　審判長法  官  李宛玲
　　　　　　　　　              法  官  陳順輝
　　　　　　　　　              法  官  陳立祥
以上正本係照原本作成。
如對本判決上訴，須於判決送達後20日之不變期間內，向本院提
出上訴狀（須附繕本）。如委任律師提起上訴者，應一併繳納上
訴審裁判費。
中　　華　　民　　國　　111 　年　　9 　　月　  22　　日
                                書記官　林映君